臺灣高等法院刑事判決　　　　　　　　　　　　　九十二年度上易字第三０八一號
　　上　訴　人　臺灣板橋地方法院檢察署檢察官
　　被　　　告　甲○○
　　選任辯護人　紀冠伶律師（兼送達代收人）
右上訴人因家暴傷害案件，不服臺灣板橋地方法院九十二年度易字第七七九號，中華
民國九十二年八月二十九日第一審判決（起訴案號：臺灣板橋地方法院檢察署九十一
年度偵字第二二七三九號），提起上訴，本院判決如左：
    主  文
上訴駁回。
    理  由
一、公訴意旨略以：被告甲○○於民國九十一年五月二十日凌晨一時許，在台北縣三
    重市○○路○段九十七之十五號十三樓之一住處，因細故與其妻即告訴人乙○○
    發生爭執，詎甲○○竟基於傷害之犯意，以浴巾捲成繩狀勒住乙○○脖子，致告
    訴人乙○○受有臉部紅腫及雙眼結膜充血之傷害；因認被告甲○○涉犯有刑法第
    二百二十七條第一項之傷害罪嫌云云。
二、按犯罪事實應依證據認定之，無證據不得推定其犯罪事實，又不能證明被告犯罪
    應諭知無罪之判決，刑事訴訟法第一百五十四條第二項、第三百零一條第一項定
    有明文。次按告訴人之告訴係以使被告受刑事訴追為目的，是其指訴是否與事實
    相符，仍應調查其他證據以資審認；又按被害人之陳述如無瑕疵，且就其他方面
    調查又與事實相符，固足採為科刑之基礎，倘其陳述尚有瑕疵，則在未究明前，
    遽採為論罪科刑之根據，即難認為適法，最高法院五十二年台上字第一三００號
    、同院六十一年度台上字第三０九九號分別著有判例可資參照。又認定犯罪事實
    應憑積極證據，倘積極證據不足以為不利於被告事實之認定時，即應為有利被告
    之認定，更不必有何有利之證據，同院三十年上字第八一六號亦著有判例足參，
    所謂「積極證據足以為不利被告事實之認定」，依據同院七十六年臺上字第四九
    八六號判例意旨，係指據為訴訟上證明之全盤證據資料，在客觀上已達於通常一
    般之人均不致於有所懷疑，而得確信被告確曾犯罪之程度；若未達到此一程度，
    而有合理懷疑之存在時，即無從為被告有罪之確信。本件公訴人認被告甲○○涉
    犯有前揭傷害罪嫌，無非係以：（一）、告訴人乙○○之指訴。（二）、證人游
    阿得與游政松之證述。（三）、告訴人提出之驗傷診斷書與照片等資為被告犯有
    傷害罪之依據。惟訊據被告甲○○則堅決否認有何傷害罪之犯行，辯稱：（一）
    、當時其妻即告訴人乙○○要求其支付給其岳母之褓母費要從新台幣（下同）二
    萬元提高至三萬元，並要求其本人將房子與工作均搬至桃園，且另要求於桃園價
    購房子供告訴人乙○○之父母居住等事，因而與其本人發生爭吵。當時其本人正
    從浴廁門口走出，正好發現告訴人乙○○自廚房拿一支冷凍刀走至其面前，以右
    手拿刀指向其胸前，然後以台語對其表示，「不然你要怎樣！」，當時其本人見
    狀，才順手從浴廁拿浴巾蓋住並抓住乙○○拿刀的手，再自乙○○背後，以其右
    手抓住告訴人乙○○拿刀的右手，另以其左手臂環抱住乙○○身體胸前，雙方僵
    持約二、三分鐘，因當時乙○○身體一直由上往下掙扎，並蹲在地上，斯時其本
    人亦隨著跪在地上抱住乙○○，隨後乙○○手持之前開冷凍刀始掉在地上。迨告
    訴人乙○○情緒穩定後，其始將掉於地上之冷凍刀與浴巾拾起；隨後其便至客房
    就寢，將主臥房讓給告訴人乙○○睡，最後其妻乙○○則至其客房與其一起睡覺
    ，雙方並有親熱之動作，且有發生性行為。（二）、其與告訴人乙○○於結婚前
    即同居八年，至九十年十二月二十八日始結婚，於結婚前之八十九年間與九十年
    間，其妻即告訴人乙○○亦曾拿刀與其發生爭執；告訴人乙○○至九十一年三月
    十八日生產後，為了小孩褓母費與至桃園購屋搬家之事，即與其本人發生爭執，
    雙方感情就日漸不好，告訴人乙○○有時會拿刀對其威脅，或自己作勢要自殺。
    （三）、其本人當時並未拿毛巾勒告訴人乙○○脖子；如果其本人有對告訴人乙
    ○○做前述傷害之行為，告訴人乙○○應於事後馬上報警處理才對，惟本件告訴
    人乙○○並非於案發後即刻向警報案告訴，而是事隔四個多月始提出告訴；本件
    案發地點是在前開三重市住處，當時只有告訴人乙○○與其二人，此外並無其他
    人看到或知道。（四）、案發後當（二十）日下午四時三十分其與告訴人乙○○
    曾在台北市西門町之星咖啡討論，其間也是為了褓母費與遷居桃園之問題彼此發
    生爭吵，隨後其便先回三重市住家聯絡去桃園接小孩子，惟告訴人乙○○於當日
    下午五點半至六點之間回其三重市住家後，又與其爭吵，並當面報警指稱其本人
    毆打她（即乙○○），嗣警到場問明原委，並詢問告訴人乙○○有無受傷，乙○
    ○則表示並未受傷，也不願意至警局製作筆錄，惟到場之警員則留有聯絡電話，
    向告訴人乙○○表示如有需要可以聯絡警員。辯護人除提出辯護狀外，並辯護略
    稱：（一）、告訴人提出之天晟醫院之診斷證明書及所附受傷之照片，除告訴人
    之眼睛結膜出血外，俱無任何證據證明告訴人受有「臉部紅腫」之傷害。況若謂
    告訴人於九十年五月二十日凌晨一時左右發生傷害之事，除造成眼睛結膜出血外
    ，尚造成臉部紅腫，則同樣是血管破裂所造成之眼睛結膜出血，同樣是血管破裂
    所造成之臉部紅腫，何以事發後三天尚清晰可見眼睛之結膜出血，然事發後二天
    卻已完全不見臉部紅腫（上開天晟醫院於九十年五月二十二日所出具之診斷證明
    書上除「結膜出血」外，俱無其他受傷之記載！）？（二）、參照天晟醫院驗傷
    （甲診）診斷書上載：「檢查結果：雙眼結膜充血如圖示」「醫治之需要日數：
    乙週」。單以眼睛結膜出血，醫生診治醫療所需時間尚且需一週之時間回復，則
    「臉部紅腫」，又係因血管破裂所致，衡諸常理，豈有於事發後兩天即消失無蹤
    之理。由此可見，告訴人之指述顯有瑕疵，尚難單憑其指述，即遽認告訴人確受
    有受臉部紅腫之傷害。（三）、依「莊眼科診所」於九十二年五月十九日回函可
    知，告訴人於九十一年五月二十二日至前開天晟醫院檢查之結膜充血，應係於民
    國九十一年五月二十一日發生結膜下出血所致，要非被告所為。何況結膜充血之
    原因頗多，告訴人結膜充血係因其戴隱形眼鏡產生之細菌感染等眼疾致之，告訴
    人此前已有多次就診紀錄，不能執為係受被告傷害所致。（四）、被告迄今未曾
    買過高達三百萬元保險金之保險，亦未以告訴人為被保險人買過壽險，遑論在殺
    害告訴人之後有所謂三百萬元保險金可領。至於告訴人自行投保意外險三百萬元
    ，其受益人更非被告，告訴人不曾將被告列為其所購買之保險單上之受益人，此
    部分並經告訴人於原審當庭自承在卷（詳原審九十二年七月十六日庭訊筆錄第六
    頁）；故告訴人指稱被告為貪圖三百萬元之保險金意欲殺害告訴人云云，顯非實
    在。（五）、證人游政松為告訴人之兄長，游阿得為告訴人之父，渠等二人所為
    之證詞，無非係附和故作有利告訴人之詞。
三、本院經調查結果，認定被告無罪之理由如下：
　(一)、依據告訴人乙○○所提出之天晟醫院驗傷診斷書記載，其檢驗日期為九十一年
  　　五月二十二日，檢查結果為：「雙眼結膜充血如圖示」，圖示部份繪示告訴人
    　之充血情狀係雙眼「外側」結膜呈「片狀」充血，此外並無隻字片語敘及告訴
      人受有「臉部紅腫」之傷害等情，此有上開天晟醫院驗傷診斷書（影本）一紙
      在卷足憑（偵查卷第二三頁）。又告訴人乙○○於偵查中雖提出其本人（乙○
      ○）受傷時之照片一張，惟經由該照片原本清晰可見，告訴人乙○○之臉部毫
      無任何「臉部紅腫」之痕跡或影像遺留等情，亦有告訴人乙○○提出之前開照
      片可稽（偵查卷第十四頁）；由此可見，公訴人起訴書指稱告訴人於案發之際
      受有「臉部紅腫」之傷害一節，顯屬無據。
　(二)、告訴人乙○○指訴被告以浴巾捲成繩狀勒住其（乙○○）脖子一節，經查：：
  　　窒息過程於身體外表固得見「結膜、眼臉皮膚、口腔粘膜有「點狀出血」（
      Suffusion），惟其成因係「頭部瘀血之部份現像」（參見葉昭渠博士著最新
      法醫學，七十六年七月二版，南山堂出版社，第一三七頁、第一四０頁）；此
      項「出血」呈「點狀」，斯與告訴人提出前揭驗傷診斷書圖示「片狀」充血有
      異；又窒息過程中之「點狀出血」既係「頭部瘀血之部份現像」，該項「點狀
      出血」於口唇、口腔粘膜、鼻粘膜、顏面皮膚、眼臉皮膚亦得見之（參見前揭
      書第一四０頁）；惟案發之際，告訴人之口唇、口腔粘膜、鼻粘膜、顏面皮膚
      並無上開「點狀出血」之症狀，此有前開驗傷診斷書與告訴人乙○○所提出之
      前揭受傷照片可稽；告訴人指訴被告以浴巾捲成繩狀勒住其（乙○○）脖子，
      致受有前述「雙眼結膜充血」之傷害云云，已非可信。
　(三)、告訴人乙○○雖於九十一年九月四日具狀向檢察官告訴指稱被告以長條浴巾勒
    　警局製作警詢筆錄時，指稱：「……他（指被告）就拿一條浴巾，圍著我的脖
      子，用力拉使我感覺要窒息，後便倒地，他更用力勒我，並說他要先看我死後
      ，才同歸於盡等語，且說如果我死後有保險金三百萬可以留給小孩子當教育基
      金，後來持續大約許久，他看見我已經眼睛充血後才將我放開。」；「（問：
      你當時何處受傷？是否有驗傷？）當時有勒痕及眼睛有充血，臉部紅腫微血管
      破裂，有前往天晟醫院（驗傷）。」云云（偵查卷第六頁背面第十至十三行；
      第七頁）。嗣於檢察官偵查時亦指稱：「他（即被告甲○○）就將浴巾捲成繩
      狀勒住我脖子，後來我倒地，他還繼續勒我，、、、，當時我人很不舒服，整
      個臉部已經紅腫，他才放開我。」云云（偵查卷第二十一頁背面第七至十三行
      ）；復於本院陳稱：「被告從浴室拿一條毛巾出來很用力的勒我，讓我非常的
      不舒服。」等語（本院卷第七六頁）。如依告訴人所述，被告係以浴巾用力的
      勒住告訴人脖子，顯然被告當時用了相當之力道，方足以使眼睛及臉部之微血
      管破裂，以致於造成告訴人之眼睛結膜出血及臉部紅腫。惟如被告當時確實用
      力勒告訴人脖子，使告訴人眼睛出血及臉部出現紅腫，衡諸常情，當會在告訴
      人之脖子上留下相當明顯之勒痕存在，始合情理。惟查，為何告訴人所提出之
      前開天晟醫院驗傷診斷書俱無脖子上有勒痕之記載或脖子受勒傷之記載？且告
      訴人所謂其受傷之前開照片上亦無脖子上有勒痕之痕跡存留？經查上揭驗傷診
      斷書與照片上均無明顯確切之證據顯示勒傷之記載或勒痕之痕跡遺留，已如前
      述；可見告訴人乙○○前開指訴被告甲○○以浴巾捲成繩狀勒住告訴人脖子成
      傷云云，其指訴顯有重大瑕疵，而不足採信。
　(四)、再者，茍如告訴人乙○○指稱，被告係於民國九十一年五月二十日凌晨一時許
  　　，在前開三重市住處以浴巾捲成繩狀勒住告訴人脖子成傷或受有臉部紅腫及雙
    　眼結膜充血之傷害云云，衡情告訴人乙○○應於其遭被告勒傷後即日或數日持
      驗傷單向警報案提出告訴始合情理；惟告訴人乙○○竟未如此為之，卻遲至九
      十一年九月四日，於事過近四個月之久之後，始具狀向檢察官告訴指稱被告以
      長條浴巾勒住其（乙○○）脖子成傷云云，此有告訴人乙○○提出之告訴狀一
      紙在卷足憑（九十一年度發查字第二五三一號偵查卷第一頁至第三頁）；由此
      可知，告訴人乙○○前開指訴是否屬實，頗值疑義。
　(五)、告訴人乙○○於九十二年四月二十三日於原審調查時自承：「（問：五月二十
  　　日下午發生何事？）因上午我被他（即被告甲○○）勒，五月二十日我一整天
    　請假，我有假單。下午時小孩子打完預防針後，他（即被告甲○○）約我到咖
      啡廳，他向我道歉早上的事，後來講一講他又生氣，將我丟在那，我自己坐公
      車回家。後來我本在客廳吃晚餐，後來被告與他妹妹過來，我將便當帶入臥房
      吃，我將門關上，並未上鎖。被告就踹門，我報警後，……後來警察來，警察
      看雙方的
      警方喝飲料，警察拒絕……」等語在卷（原審卷Ａ宗第八一頁）；依證人乙○
      ○前開證述，於警員到場之際，正係被告甲○○傷害告訴人乙○○之後，苟當
      時告訴人確受有前述系爭傷害，員警當不致於無法看出告訴人乙○○臉部或脖
      子等處沒有受傷之跡象。可見被告辯稱於案發當時並未以浴巾勒住告訴人乙○
      ○脖子，傷害告訴人乙○○一節應可採信。
　(六)、告訴人乙○○於原審調查時自承，其本人曾偶而戴有隱形眼鏡，如眼睛有毛病
  　　，會去看眼科；如戴隱形眼鏡不舒服則會去看眼科等語在卷（原審卷Ａ宗第八
    　一頁至第八二頁）；證人即告訴人乙○○之父游阿得於原審調查時亦證稱，告
      訴人乙○○有戴隱形眼鏡，眼睛常常有問題等語明確（原審卷Ｂ宗第第五頁、
      第九頁至第十一頁），由此可見，告訴人乙○○本身因戴有隱形眼鏡之故，其
      眼睛常常發生不舒服之問題至明。故原審依辯護人之聲請向正義眼科診所函查
      告訴人眼疾前往就診情狀，上開眼科診所函覆稱：「病患乙○○於下列時間至
      本所就診：八十七年十二月二十五日（診斷：結膜炎）；八十九年一月二十八
      日（診斷：結膜炎）；九十年十二月十九日（診斷：結膜炎）及九十一年七月
      五日（診斷：麥粒腫）」等情，此有前揭正義眼科診所九十二年五月八日致函
      原審在卷足參（原審卷Ａ宗第一二五頁）。查告訴人乙○○自八十七年至九十
      一年七月五日，均因「結膜炎」至前揭診所就診，已見前述，由此可見，告訴
      人乙○○本人原即時常罹患「結膜炎」之症狀已明。另查，告訴人乙○○復於
      九十一年五月二十一日其雙眼紅又腫，而於同日至台北縣三重市○○○路二八
      二號「莊眼科診所」就醫，嗣經診斷為「結膜下出血」等情，亦有前揭「莊眼
      科診所」於九十二年五月十九日回函復原審在卷可證（原審卷Ａ宗第一二四頁
      ）；由此可知，告訴人乙○○於九十一年五月二十一日其眼睛確實又發生「結
      膜下出血」等情至為明顯；則其於九十一年五月二十二日至前揭桃園天晟醫院
      檢查結果為：「雙眼結膜充血如圖示」等情，應係於九十一年五月二十一日發
      生結膜下出血所致，要非被告甲○○所為至明。再者前述「結膜炎」足以引起
      「結膜充血」之症狀，亦據辯護人於原審調查時提出九十二年四月十七日狀附
      附件二結膜炎引致「紅眼睛」之醫學報導等為據，此有前揭醫學文獻在卷足憑
      （原審卷Ａ宗第三四頁至第三六頁；第五一頁至第六九頁）；參酌前開窒息過
      程之「出血」呈「點狀」，與告訴人提出前揭驗傷診斷證書圖示「片狀」「充
      血」有異等情，堪認告訴人提出之前開驗傷診斷證書記載「雙眼結膜充血」症
      狀，顯然並非告訴人乙○○所指訴其確係受被告甲○○以浴巾捲成繩狀勒住其
      脖子所造成之傷害已明。
　(七)、證人游阿得於偵查時固證稱：「九十一年五月二十五日下午一時許，我在三重
  　　市甲○○母親雜貨店處，有聽見陳（怡光）說勒住「芳」（即乙○○）的脖子
    　是要給她（指乙○○）死，並領保險金。」云云（見偵查卷第五十七頁背面）
      ；惟查，告訴人未曾以被告為「受益人」投保，而係以其（指乙○○）父母為
      受益人投保等情，業據告訴人於原審調查時供承明卻在卷（原審卷Ｂ宗第八四
      頁至第八五頁），並有告訴人乙○○之美國安泰人壽保險單在卷可稽（原審卷
      Ｂ宗第一○四頁至第一○七頁）；依上所述，被告何來「領保險金」？可見證
      人游阿得上開證述情節，顯與事理相違；又證人游阿得於偵查中雖另證稱，其
      於九十一年五月二十日下午曾帶著被告與其女兒即告訴人乙○○所生之雙胞胎
      子女前往台北市立婦幼醫院，當時曾看見告訴人乙○○眼睛紅腫出血，游阿得
      詢問其女乙○○發生何事，告訴人乙○○則向其父游阿得答稱去問被告甲○○
      云云（偵查卷第五七頁背面）；惟查：茍告訴人乙○○於九十一年五月二十日
      凌晨一時許確為被告甲○○以浴巾捲成繩狀勒住其脖子造成臉部紅腫及雙眼結
      膜充血之傷害等情，衡情告訴人乙○○於案發當日下午與其父游阿得見面後，
      應會將其如何遭被告傷害之事實情況向其父即證人游阿得敘述始合常情，然告
      訴人乙○○於前開案發當日下午與其父游阿得見面後，卻並未向其父陳述其遭
      受其夫即被告甲○○如何傷害之事實經過，而且證人游阿得於偵查中亦未證稱
      其女乙○○有向其（游阿得）陳述受被告甲○○傷害之情事；再者，如告訴人
      乙○○確受被告甲○○以浴巾捲成繩狀勒住其脖子造成臉部紅腫及雙眼結膜充
      血之傷害，則證人游阿得於案發當日下午於前開台北市立婦幼醫院應會發現告
      訴人乙○○之脖子上遺留有勒痕之痕跡存留，且同時應會要告訴人乙○○即刻
      於上開婦幼醫院驗傷並至所轄警局報案告訴，方合情理，惟證人游阿得於前開
      偵查中並有證稱發現其女乙○○之脖子上留有勒痕存在；而且告訴人乙○○與
      其父即證人游阿得於當日在婦幼醫院亦未即刻驗傷並至所轄警察機關報案，凡
      此情節，均與一般常情經驗有違，令人起疑？況且證人游阿得為告訴人之父，
      其前開證稱有聽見被告甲○○說勒住乙○○的脖子是要給她（指乙○○）死，
      並領保險金云云，其證言難免偏頗，應係附和告訴人之詞。又證人游政松於偵
      查時雖證稱：「... 他（即被告甲○○）說他打算殺死我妹妹（指乙○○），
      再同歸於盡，我當時是要質問他（被告），九十一年五月二十日為何要拿浴巾
      勒我妹妹（乙○○）脖子，他（被告甲○○）才講出來這些話。」云云（見偵
      查卷第五八頁正面）；惟證人游政松於原審調查時則證稱：「（問：五月二十
      一日告訴人的勒痕部位、大小？）輕微，在脖子旁邊，確實部位、大小不很清
      楚，我知道有紅腫。」，「（問：稱幫她（指乙○○）拍照，為何未注意？）
      因為只照一張，而且是二十三日才照的。」等語（原審卷Ｂ宗第一四頁至第一
      五頁）；查告訴人提出之前開照片，並無任何「勒痕」跡象存留（同上偵查卷
      第十四頁），已如前述；參酌告訴人乙○○自承案發後到場之警員亦未見其本
      人受有何種傷害，前已敘明，遑論勒痕；再參酌證人游政松前揭證稱：「勒痕
      ...確實部位、大小不很清楚... 」等語以觀，苟於其時證人游政松確見告訴
    　人乙○○脖子確有勒痕存在，則證人游政松實不致連勒痕之確實位置、大小均
      不清楚，可見其上開證稱見告訴人脖子有輕微勒痕云云，顯與常情有違。又告
      訴人提出之前開驗傷診斷書，亦無受有「勒痕」傷害之記載，前已敘明；凡此
      情節，可見證人游政松前開證稱，其見告訴人脖子有輕微勒痕云云，無非係附
      和且故作告訴人之詞，自不足據為不利於被告之論罪依據。何況證人陳王富枝
      於原審調查時則證稱，九十一年五月二十五日當時，被告並未親口承認有用浴
      巾勒住告訴人等語（原審卷Ａ宗第八四頁）；證人陳怡序於原審調查時復證稱
      ，九十一年五月二十五日當時並未聽見被告陳稱勒告訴人脖子的事等語在卷（
      原審卷Ａ宗第一三一頁至第一三三頁）；就上開陳王富枝與陳怡序二位證人之
      證詞以觀，亦難認定被告確有以浴巾勒住告訴人脖子，對告訴人予以傷害之犯
      行。
　(八)、綜上調查，因告訴人之前開指訴顯然有瑕疵，且上揭醫院驗傷診斷書與告訴人
 　　 提出之照片均無記載脖子受勒傷之記載或勒痕之存留等情，已如前述；證人游
    　阿得與游政松之證詞亦難以據為認定被告確有對告訴人勒脖子致告訴人受臉部
      紅腫及雙眼結膜充血等傷害之確切依據，可見被告辯稱其並未以浴巾捲成繩狀
      勒住告訴人乙○○脖子造成前開傷害等情應可採信；揆諸前開判例說明，本件
      因公訴人所舉之前開物證與人證均不足以證明被告確有如起訴書所指之傷害犯
      行，自不得僅以告訴人單方面有瑕疵之指訴即遽論被告以傷害罪責；此外又查
      無其他積極證據足認被告確有何傷害犯行，因不能證明被告犯罪，自應為其無
      罪判決之諭知。
四、對於檢察官上訴與原審判決之判斷：本件經調查結果，經查無積極確切之事證足
    認被告確有以浴巾捲成繩狀勒住告訴人乙○○脖子，致告訴人乙○○受有臉部紅
    腫與雙眼結膜充血等傷害之犯行，因而判決被告無罪，已如前述；原審經調查結
    果，認為不能證明被告確實有如公訴人所指訴之傷害犯行，因而諭知被告無罪，
    經核不無不合。檢察官循告訴人之請求提起上訴，略以：（一）、有關告訴人臉
    部紅腫乙事，業經告訴人於九十一年九月二十七日警訊時陳明在卷。（二）、原
    審法院引醫學文獻否認告訴人之傷非以浴巾勒脖子所致，難令告訴人甘服。（三
    ）、告訴人於原審訊問時陳稱：「……後來警察來，警察看雙方的
    我沒有傷」，……」等語，告訴人之本意是在表明案發時告訴人在身體、手足四
    肢等處沒有明顯外傷，並非表示自己完全未受傷。（四）、告訴人縱曾自八十七
    年十二月二十五日起至九十年十二月十九日止曾有三次因罹患「結膜炎」而就診
    ，然亦不足證此次結膜之出血，亦係出於結膜炎有以致之。（五）、證人游阿得
    即告訴人之父陳稱「同歸於盡」之語核與證人游政松即告訴人之兄長證述內容相
    同，彼等所陳難謂非與事實不符而不足採云云。經查檢察官前開上訴意旨均屬告
    訴人於原審中業已指陳之事，且經原審加以審酌並逐一於原審判決理由中詳予說
    明，可見檢察官上訴理由為無足採，應予駁回。
據上論斷，應依刑事訴訟法第三百六十八條，判決如主文。
本案經檢察官劉家芳到庭執行職務。
中　　　華　　　民　　　國　　九十三　　年　　　一　　　月　　　九　　　日
                              臺灣高等法院刑事第二十三庭
                                  審判長法  官  宋　　　祺
                                        法  官  王　淑　滿
                                        法  官  陳　坤　地
右正本證明與原本無異。
不得上訴。
                                        書記官　陳　建　邦
中　　　華　　　民　　　國　　九十三　　年　　　五　　　月　　三十一　　日
